【裁判字號】    94,交聲,1948
【裁判日期】    950104
【裁判案由】    交管條例聲異
【裁判全文】
臺灣板橋地方法院交通事件裁定        94年度交聲字第1948號
原處分機關  交通部公路總局臺北區監理所
異  議  人
即受處分人  甲○○
上列異議人即受處分人因違反道路交通管理處罰條例案件，不服
原處分機關於中華民國94年10月31日所為之裁決處分（裁決書案
號：北監營裁字裁40-CN0000000號），聲明異議，本院裁定如下
：
    主  文
原處分撤銷。
甲○○汽車駕駛人，在設有禁止臨時停車標誌、標線處所臨時停
車，處新臺幣參佰元。
    理  由
一、原處分意旨略以：異議人即受處分人甲○○於民國94年10月
    8 日下午3 時5 分許，駕駛車牌號碼246-LK號營業小客車，
    在臺北縣三重市○○路○ 段某禁止臨時停車處所停車，經臺
    北縣政府警察局交通隊警員拍照後逕行舉發，爰依道路交通
    管理處罰條例第56條第1 項第1 款規定，處罰鍰新臺幣900
    元。
二、聲明異議意旨略以：異議人於民國94年10月8 日下午3 時5
    分許，駕駛車牌號碼246-LK號營業小客車，在臺北縣三重市
    ○○路○ 段某禁止臨時停車處，僅停留數秒鐘供乘客下車，
    其車輛引擎未熄火，異議人亦未離座，實際上並未在該處停
    車，詎遭以在禁止臨時停車處所停車為由裁罰，實難甘服，
    爰依法聲明異議云云。
三、按汽車駕駛人，在設有禁止臨時停車標誌、標線處所臨時停
    車者，處新臺幣300 元以上600 元以下罰鍰，道路交通管理
    處罰條例第55條第3 款定有明文。而所謂臨時停車，係指車
    輛因上、下人、客，裝卸物品，其引擎未熄火，停止時間未
    滿3 分鐘，保持立即行駛之狀態，亦為同條例第3 條第9 款
    所明定。
四、經查：本件異議人即受處分人甲○○於94年10月8 日下午3
    時5 分許，駕駛車牌號碼246-LK號營業小客車，在臺北縣三
    重市○○路上設有禁止臨時停車標線處所臨時停車，經警拍
    照舉發之事實，有舉發照片1 幀附卷可資佐證。依前開照片
    所示，異議人駕駛上述營業小客車，正由外車道斜切駛近道
    路邊線，其車輛與道路邊線間，尚有另一名機車騎士騎乘車
    牌號碼不詳之機車暫停該處，足見異議人並非在該處停放車
    輛甚明。異議人辯稱：其在該處僅停留數秒鐘供乘客下車，
    其車輛引擎未熄火，異議人亦未離座，非在該處停車等語，
    應可採信。
五、原處分機關據以裁處罰鍰新臺幣900 元，固非無見，然舉發
    違規事實誤為在禁止臨時停車處所停車，顯與異議人違規之
    事實不符，原處分機關依道路交通管理處罰條例第56條第1
    項第1 款規定裁罰，所適用之法條即有不當。從而，本件異
    議人之異議為有理由，應由本院撤銷原處分，並依前揭法條
    規定，參酌異議人違規情節及違規後之態度等一切情狀，自
    為裁定如主文所示，用期適法。
據上論斷，應依道路交通案件處理辦法第20條前段，裁定如主文
。
中    華    民    國    95    年    1     月    4     日
                        臺灣板橋地方法院交通法庭
                            法  官  廖  怡  貞
以上正本證明與原本無異。
如不服本裁定，應於送達後5 日內，向本院提出抗告狀。
                            書記官  陳  淑  芳
中    華    民    國    94    年    1     月    4     日


司法院資訊處製作；財團法人民間司法改革基金會備份。
